臺灣板橋地方法院交通事件裁定　　　　　　　　　九十三年度交聲字第一五四六號
　　原處分機關　交通部公路總局臺北區監理所
　　異　議　人
　　即受處分人　甲○○
右列異議人因違反道路交通管理處罰條例案件，對於交通部公路總局臺北區監理所於
民國九十三年十月十九日以北監自裁字裁四○－ＡＩＩ二○一二七八號違反道路交通
管理事件裁決書所為之處分，聲明異議，本院裁定如左：
    主  文
異議駁回。
    理  由
一、異議意旨略以：異議人駕駛自用小客車在臺北市○○路左轉至松高路等紅燈時，
    警員從後方告知異議人在松智路違規紅燈左轉，當時異議人看到是綠燈，但警員
    堅稱異議人違規，異議人是綠燈左轉，否則警員怎麼會從後方遲遲到來，一定是
    警員當時所在方向是紅燈，而誤認異議人紅燈左轉，又舉發通知單上並無異議人
    之簽名，而原處分機關在舉發通知單過期後也能處以二倍之罰鍰，真讓人覺得費
    解，如果警方有證據，請提出來並與異議人對質，警局不會認為自己開的罰單有
    錯，但老百姓只能有等罰的份，爰依法聲明異議，並請求撤銷原處分云云。
二、按汽車駕駛人，行經有燈光號誌管制之交岔路口闖紅燈者，處新臺幣（下同）一
    千八百元以上五千四百元以下罰鍰；又汽車駕駛人有第五十三條情形者，除依原
    條款處罰鍰外，並記違規點數三點，道路交通管理處罰條例第五十三條、第六十
    三條第一項第三款分別定有明文。又按行為人有本條例之情形者，應填製舉發違
    反道路交通管理事件通知單，並於被通知人欄予以勾記，其通知聯依下列規定辦
    理：一、．．．拒絕簽章者，並記明其事由，視為已收受．．．，違反道路交通
    管理事件統一裁罰基準及處理細則第十一條第一項第一款中段亦分別定有明文。
三、經查：本件異議人即受處分人甲○○於九十三年五月五日上午七時許駕駛車牌號
    碼ＤＥ－○五三九號自用小客車，行駛於臺北市○○路○段與松智路之交岔路口
    時，在管制燈號為紅燈之狀態下闖紅燈左轉，經臺北市政府警察局信義分局交通
    分隊警員林宜鋒當場掣單舉發，嗣異議人於同年九月十四日（已逾應到案日期三
    十日以上）向原處分機關提出申訴，經原舉發機關臺北市政府警察局信義分局於
    九十三年十月一日以北市警信分交字第○九三六三三○六七○○號函知異議人違
    規事實明確，嗣原處分機關於九十三年十月十九日以北監自裁字裁四○－ＡＩＩ
    二○一二七八號違反道路交通管理事件裁決書，依道路交通管理處罰條例第五十
    三條及第六十三條第一項第三款之規定裁處汽車駕駛人即異議人罰鍰新臺幣五千
    四百元，並記違規點數三點，異議人於同日收受該裁決書後，並提出聲明異議等
    情，有上開裁決書、掛號郵件收件回執、臺北市政府警察局九十三年五月五日北
    市警交大字第ＡＩＩ二○一二七八號舉發違反道路交通管理事件通知單（以下簡
    稱舉發通知單）、申訴單及臺北市政府警察局信義分局上開函件影本等件在卷可
    稽。又證人即舉發本件違規之警員林宜鋒到庭結證稱：本件舉發通知單是我舉發
    的，當天我騎著機車沿著信義路東向西，到了松智路口時，當時路口東向西是紅
    燈，我看該路口南北向是綠燈，我停下來後不久，我看到我的對向西向東有一台
    車牌號碼ＤＥ－○五三九號自用小客車突然左轉，我就過去攔他，告知違規人違
    規左轉，並請他出示證件、駕行照，對方出示以後我就依法舉發違規左轉。舉發
    完畢以後異議人問我多少錢，我跟異議人講二千七百元，並請異議人簽名，異議
    人那時覺得很貴，沒有簽名，就驅車離開。我是在松智路上攔下異議人的自用小
    客車，離違規路口約三十公尺等語，及經本院詢其「那個路口信義路西向東到達
    路口後，可以左轉松智路嗎？」，其答稱「東向西變紅燈時，西向東的左轉箭頭
    的綠燈才會亮，這時才能左轉」，本院再詢其「該名駕駛人他左轉松智路時，信
    義路西向東是何號誌？」，證人答稱「我看到南北向是綠燈，所以他當時應該是
    紅燈，左轉、直行、右轉都不行」（見本院九十三年十二月十三日訊問筆錄）。
    徵諸證人林宜鋒為依法執行交通勤務之警員，與異議人素不相識，亦無仇隙，則
    證人自無甘冒自身觸犯偽證罪而為不實陳述之理，其證詞應可採信。又按交通警
    員掣單舉發違反道路交通管理處罰條例所列之違規事實，本質上為行政處分，係
    公務員基於職務上權力，依法就特定之具體事件所為具有公法上效果之單方行政
    行為，基於公務員為公法上行為具有公信力之原則，該行政處分當可被推定為真
    正，其據以依法處分之事實認定亦為真正無誤。本此公信原則，立法者以道路交
    通管理處罰條例第九十二條第三項之授權，賦予行政機關制定違反道路交通管理
    事件統一裁罰基準及處理細則，使勤務警員得當機處分以達其維護交通秩序、安
    全之行政目的，否則國家行政勢必窒礙難行。而異議人僅空言泛稱其無上開違規
    之情，對於其主張舉發有誤未能提出相關事證以供調查，本院經查亦無任何證據
    足資證明員警有捏造事實違法取締之情事，則值勤員警本其維護交通秩序、安全
    職責所為之舉發，自應受到合法、正確之推定。末查，本院詢問異議人「當時你
    有收下那個舉發通知單嗎？」，其答稱「沒有，我沒有簽名」，顯見異議人當時
    經警攔停填製舉發通知單予以當場舉發，異議人當場拒絕簽章收受舉發通知單，
    然上揭舉發通知單上業經警記明「拒簽拒收」，依法即視為已收受，故異議人雖
    當場拒絕簽收該舉發通知單，然對於本件違規事實之認定不生影響。綜上所述，
    異議人駕駛前開ＤＥ－○五三九號自用小客車行經有燈光號誌管制之交岔路口闖
    紅燈之違規事實，堪以認定，而異議人已逾應到案日期（為九十三年五月二十日
    ）三十日以上始向原處分機關陳述其不服舉發事實之意見，則原處分機關就異議
    人前開駕車行經有燈光號誌管制之交岔路口闖紅燈之違規事實，援引上開規定，
    逕依違反道路交通管理事件統一裁罰標準表裁處異議人即受處分人罰鍰新臺幣五
    千四百元，並記違規點數三點，於法並無違誤，本件異議為無理由，應予駁回。
據上論斷，應依道路交通管理處罰條例第八十七條第二項，道路交通案件處理辦法第
十九條，裁定如主文。
中　　　華　　　民　　　國　　九十三　　年　　 十二 　　月　　二十九　　日
                                  臺灣板橋地方法院交通法庭
                                      法  官  戴  嘉  清
右正本證明與原本無異。
如不服本裁定，應於裁定送達後五日內向本院提出抗告狀。
                                      書記官  許  千  士
中　　　華　　　民　　　國　　九十三　　年　　 十二 　　月　　二十九　　日
